臺灣彰化地方法院民事判決
110年度訴字第722號
原      告  華南商業銀行股份有限公司

法定代理人  張振芳  
訴訟代理人  陳佩君  
被      告  鋒泰製衣原料有限公司

兼法定代理  
人          彭政閔（原名:彭政偉）

被      告  張宏宜  
上列當事人間請求清償借款事件，本院於民國110年10月18日言
詞辯論終結，判決如下：
    主  文
被告應連帶給付原告新台幣貳佰捌拾壹萬陸仟陸佰壹拾肆元，及
如附表編號1至4所示之利息、違約金。
訴訟費用由被告連帶負擔。
本判決於原告以新臺幣玖拾肆萬元為被告供擔保後得假執行；被
告等如以新台幣貳佰捌拾壹萬陸仟陸佰壹拾肆元為原告擔保後，
得免為假執行。
    事實及理由
壹、程序方面：
一、按解散之公司除因合併、分割或破產而解散外，應行清算。
    又解散之公司，於清算範圍內，視為尚未解散。又前條解散
    之公司，在清算時期中，得為了結現務及便利清算之目的，
    暫時經營業務。又有限公司變更章程、合併、解散及清算，
    準用無限公司有關之規定，公司法第24條、第25條、第26條
    、第26條之1及第113條分別定有明文。再按公司法第79條明
    定：「公司之清算，以全體股東為清算人。但本法或章程另
    有規定或經股東決議，另選清算人者，不在此限」。申言之
    ，於有限公司之清算程序，除公司法或章程另有規定或經股
    東決議，另選清算人外，應以全體股東為法定清算人。查被
    告鋒泰製衣原料有限公司(原名聚光興業有限公司，民國108
    年10月8日更名，下稱鋒泰公司)於110年5月24日解散，然其
    為被告彭政閔(原名彭政偉，於108年10月5日改名，下稱彭
    政閔)設立之一人公司，此有鋒泰公司之章程、臺中市政府1
    10年8月26日府授經登字第11007503880號函在卷為憑(見本
    院卷第124、128、145頁)，故被告鋒泰公司之清算人應為被
    告彭政閔，於清算範圍內，為鋒泰公司之法定代理人，先與
    敘明。
二、被告鋒泰公司、彭政閔、張宏宜經合法通知，未於言詞辯論
    期日到場，核無民事訴訟法第386 條所列各款情形，爰依原
    告之聲請，由其一造辯論而為判決。
貳、實體方面：
一、原告主張：
　㈠被告鋒泰公司於106年8月18日邀同被告彭政閔、張宏宜為連
    帶保證人向原告借款，原告於106年8月22日借款新台幣（下
    同）1,500,000元、3,500,000元與被告鋒泰公司，約定分期
    還款間均自106年8月22日起至111年8月22日止，利率均為2.
    52%，逾期違約金於六個月內均為原利率10%、逾期六個月以
    上為原利率之20%(下稱第一、二筆借款)。復於107年3月2日
    ，原告借款1,400,000元、2,100,000元與鋒泰公司，並由被
    告彭政閔、張宏宜為連帶保證人，約定分期還款期間至112
    年3月2日止，借款利率均為2.655%，逾期違約金於六個月內
    均為原利率10%、逾期六個月以上為原利率之20%(下稱第三
    、四筆借款)。被告等於原告撥付前述款項後，第一、二筆
    借款僅還款至110年3月22日、第三、四筆借款僅還款至110
    年3月2日，故原告依雙方簽訂之授信約定書第6、7條約定，
    被告等尚欠如附表所示之之本金及其利息、違約金，全部視
    為到期，被告等應全數返還借款及其利息、違約金。爰依消
    費借貸、連帶保證之法律關係提起本件訴訟。
　㈡聲明：如主文所示。　
二、被告等未於言詞辯論期日到庭，亦未提出任何書狀為聲明、
    陳述。
三、得心證之理由：
　㈠按當事人對於他造主張之事實，於言詞辯論時不爭執者，視
    同自認。但因他項陳述可認為爭執者，不在此限。當事人對
    於他造主張之事實，已於相當時期受合法之通知，而於言詞
    辯論期日不到場，亦未提出準備書狀爭執者，準用第1項之
    規定。消費借貸契約，借用人應於約定期限內，返還與借用
    物種類、品質、數量相同之物。遲延之債務，以支付金錢為
    標的者，債權人得請求依法定利率計算之遲延利息，但約定
    利率較高者，仍從其約定利率。數人負同一債務，明示對於
    債權人各負全部給付之責任者，為連帶債務。連帶債務之債
    權人，得對於債務人之全體，同時請求全部之給付。連帶債
    務未全部履行前，全體債務人仍負連帶責任。民事訴訟法第
    280條第1項、第3項前段、民法第478條前段、第233條第1項
    、第272條第1項、第273條定有明文。
　㈡查原告主張關於本件借款事實，業據其提出與所述相符之保
    證書、華南商業銀行授信契約書、授信動撥申請書間借款憑
    證4份、110年8月授權未依約繳息放款明細表、放款戶帳號
    資料查詢申請單、放款交易明細查詢申請單等件為證(件本
    院卷第19至56頁、第165至246頁)。而被告等於相當時期受
    合法之通知，於言詞辯論期日不到場，亦未提出準備書狀爭
    執，依民事訴訟法第280條第3項準用第1項之規定，應視同
    自認。是綜合上開事證，原告主張之前開事實，應堪認定。
　㈢按遲延之債務，以支付金錢為標的者，債權人得請求依法定
    利率計算之遲延利息。但約定利率較高者，仍從其約定利率
    ；再當事人得約定債務人不履行債務時，應支付違約金，民
    法第233條第1項、第250條第1項分別定有明文。查兩造就系
    爭4筆借款均有利息、違約金之約定，此有借款憑證在卷為
    憑，故原告依消費借貸、連帶保證之法律關係，請求被告等
    連帶給付主文及附表所示之本金、利息、違約金即有理由。
四、綜上，原告依消費借貸、連帶保證之法律關係請求被告等應
    連帶給付如附表所示之本金利息、違約金，為有理由，應予
    准許，原告陳明願供擔保准予假執行，亦無不合，應與准予
    ，併宣告被告等供擔保免與假執行。
五、本件事證已臻明確，兩造其餘攻擊防禦及證據調查，均與本
    案之判斷不生影響，爰毋庸一一審酌論列，併此敘明。
六、訴訟費用負擔之依據：民事訴訟法第78條、第85條第2項。
中　　華　　民　　國　　110 　年　　11　　月　　4　　日
                  民事第二庭    法　官　王姿婷
以上正本係照原本作成。
如對判決上訴，應於判決送達後20日內向本院提出上訴狀。如委
任律師提起上訴者，應一併繳納上訴審裁判費。　　　　　　　
中　　華　　民　　國　　110 　年　　11　　月　　4 　　日
                                 書記官  吳曉玟
　　　　　　　　　
附表
編號 借款日期 剩餘本金(新台幣) 利息  違約金     起算時間 利率 逾期在6個月以內，按約定利率百分之10計付。 逾期超過6個月部份，按約定利率百分之20計付。 1 106年8月22日 425,000元 110年3月22日 2.52% 110年3月22日至110年9月22日止 110年9月23日至清償日止 2 同上 991,638元 同上 同上 同上 同上 3 107年3月2日 559,976元 110年3月2日 2.655% 110年3月2日止110年9月2日止 110年9月3日至清償日止 4 同上 840,000元 同上 同上 同上 同上 總計  2,816,614元